【裁判字號】    91,上易,1415
【裁判日期】    920225
【裁判案由】    詐欺等
【裁判全文】
臺灣高等法院臺中分院刑事判決                  九十一年度上易字第一四一五號
    上  訴  人  臺灣南投地方法院檢察署檢察官
    被      告  甲○○  男  五.
    選任辯護人  張繼準  律師
                張績寶  律師
    被      告  丙○○  女  五.
    右  一  人
    選任辯護人  蔣志明  律師
    被      告  乙○○  男  六.
右上訴人因被告等詐欺等案件，不服臺灣南投地方法院八十九年度易字第八四五號中
華民國九十一年五月三十日第一審判決（起訴案號：臺灣南投地方法院檢察署八十八
年度偵字第三八五五號、八十九年度偵字第三八五號、第三五八七號），提起上訴，
本院判決如左：
      主  文
上訴駁回。
      理  由
一、公訴意旨略以：被告甲○○、丙○○、乙○○（為丙○○之夫）於民國（下同）
    八十八年七月十四日前，分別擔任南投縣各業工人聯合會（以下稱各業工人聯合
    會）常務理事、常務監事及秘書等職務，均為從事業務之人。詎竟不知戮力推展
    會務，反藉此謀私如下：（一）於八十七年十一月間，被告丙○○因曾參加鎮民
    代表選舉，購入為贈品用之手提袋進價每個僅新台幣（下同）二百八十元，剩餘
    數千個，為免損失，被告丙○○竟與被告甲○○共同為自己不法所有之意圖，並
    基於概括犯意，故意用各業工人聯合會名義以每個三百五十元之價格購入二千一
    百二十四個，嗣再由被告丙○○持不實收據向各業工人聯合會報帳，致各業工人
    聯合會之會計人員陷於錯誤，而給付被告丙○○七十四萬三千四百元；被告丙○○得款後，即將詐得之十四萬八千六百元之一半即七萬四千三百四十元交予被告
    甲○○，足生損害於各業工人聯合會採購控管之正確性。（二）又於八十八年六
    月間，被告甲○○、丙○○、乙○○三人，利用共同採購八十八年度各業工人聯
    合會會員代表大會來賓紀念品機會，明知渠等向金永固企業有限公司（下稱金永
    固公司）購買之香皂禮盒每盒僅一百十元，卻於購入後，再由被告丙○○以於八
    十四年間即向金永固公司負責人楊上儀取得由不知情之文洋禮品社所提供之同業
    收據，虛偽填載為每份一百二十元，致各業工人聯合會之會計人員陷於錯誤，而
    如數給付予被告丙○○上開款項計三萬六千元。被告丙○○取得上開款項後，即
    將二萬四千元存於各業工人聯合會暫收款之項目下，另一萬二千元則交予被告甲○○，足生損害於各業工人聯合會採購控管之正確性。嗣被告丙○○復在被告甲○○、乙○○之同意下，將上開禮盒中之一百盒擅行取出，以每盒一百二十元之
    價格售予南投縣禮儀工會，得款一萬二千元後，被告丙○○自留一千元，另一萬
    一千元復交予知情之被告甲○○。（三）被告丙○○又意圖為自己不法之所有，
    利用任職各業工人聯合會秘書之機會，明知八十六年、八十七年之會員勞保費為
    四千四百十元、八十八年一月到六月會員勞保費為三千七百零八元、八十八年七
    月到十二月會員勞保費為三千八百九十四元、八十九年一月到六月會員勞保費為
    三千八百九十四元、八十八年一月到六月會員健保費為二千九百四十元、八十八
    年七月到十二月會員勞保費為二千九百四十元、八十九年一月到六月之會員勞保
    費為二千九百四十元，卻連續利用不知情之會計人員丁○○、戊○○二人，連續
    製作不實之超額繳費通知表寄予各業工人聯合會會員，致會員陷於錯誤而於八十
    六年溢繳勞保費二百四十元、八十七年溢繳勞保費五百六十四元、八十八年溢繳
    勞保費九百二十四元、健保費五百五十二元、八十九年一月到六月溢繳勞保費三
    百九十六元、健保費二百七十六元，丙○○於收得前揭款項後，除將應繳部分繳
    付予勞保及健保機關外，超收部分則故意列入各業工人聯合會之退休準備金內，
    足生損害於各業工人聯合會及相關會員對勞保費、健保費繳納之正確性，因認被
    告三人共同涉犯刑法第三百三十九條第一項詐欺取財罪嫌及同法第二百十六條、
    第二百十五條之行使業務上登載不實文書罪嫌。
二、本件公訴人認被告甲○○、丙○○、乙○○共同涉有右揭罪嫌，無非係以被告甲○○、丙○○、乙○○三人均對右揭一、（二）所載之詐欺及偽造文書等事實坦
    承不諱，核與證人白金霞（文洋禮品社）、楊上儀（金永固公司）於警訊、偵查
    中所述相符，並有各業工人聯合會支出傳票、免用統一發票收據、金永固公司送
    貨單據、統一發票、各業工人聯合會會員儲蓄款存摺等影本各一份在卷足憑，被
    告三人此部分犯嫌均堪以認定。又右揭一、（一）及一、（三）所載之犯行，業
    據被告甲○○於警訊及偵查中供承甚詳，並有自首狀、檢舉書、存證信函、勞、
    健保費繳交超收比較表、工作分配表、郵政劃撥儲金存款證明單等各一份在卷足
    憑。且被告丙○○確有指示不知情之會計人員丁○○、戊○○超收勞、健保費之
    事實，亦經證人丁○○、戊○○結證屬實，並有勞工保險被保險人職業工人分擔
    保險費金額表（八十八年元月一日生效）一紙及郵政劃撥儲金存款通知單三袋扣
    卷可稽，該扣案之資料，核與被告甲○○指訴情節皆相吻合，為其論罪之依據。
    訊據被告甲○○對於右揭事實均坦承不諱；另訊之被告丙○○、乙○○均矢口否
    認有何詐欺取財及行使業務上登載不實文書之犯行，均辯稱：手提袋一個是以三
    百五十元的價錢買的，是會員的福利品，是由廠商持收據來請款，會員代表大會
    在每年度結算時審核通過的。又香皂禮盒部分是因被告甲○○將錢借給金永固公
    司負責人楊上儀，楊上儀欠甲○○錢，所以欲以禮盒成本價賣給被告甲○○抵債
    ，被告甲○○要如何賣就由被告甲○○決定，故被告甲○○就向該公司買禮盒，
    再轉賣給各業工人聯合會，另香皂禮盒一百盒推銷給竹工公會，也是轉賣得款要
    抵債務的，禮儀公會經被告丙○○推銷以每盒一百十元出售共得款一萬一千元，
    因沒達到被告甲○○以每盒一百二十元出售應收一萬二千元之要求，故由被告丙○○自掏腰包貼補一千元的差價，後來不知何故，被告甲○○又退還被告丙○○
    一千元。勞健保的部分是因被告丙○○都聽命於被告甲○○，有時候勞保局通知
    調漲會多收一點，又因當時預算太少無法編列，被告丙○○向被告甲○○提議勞
    健保費退還，提高會費來解決，被告甲○○因為當常務理事在任期內不喜歡提高
    會費，面子問題，所以被告甲○○就指示從健保費及勞保費轉過來，用雜項收入
    轉到常年會費裡面，編為預算，再提案給理事會通過等語。
三、按犯罪事實應依證據認定之，無證據不得推定其犯罪事實。又不能證明被告犯罪
    者，應諭知無罪之判決，刑事訴訟法第一百五十四條、第三百零一條第一項分別
    定有明文。又被告之自白，雖為證據之一種，但必與事實相符者為限，若其自白
    顯有疑義，而審理事實之法院，就其職權調查之所得，仍未能證明其自白確與事
    實相符者，自不得據為認定犯罪事實唯一之基礎，早經最高法院著有十八年上字
    第一Ｏ八七號判例可資參照。經查：
（一）關於購買手提袋作為各業工人聯合會贈送會員禮品部分：
    (一)公訴意旨固以各業工人聯合會於八十七年十一月間以每個三百五十元價格所購
      入二千一百二十四個手提袋，實係被告丙○○以前參選草屯鎮鎮民代表選舉時
      以每個二百八十元購入，嗣因無處消化而以三百五十元高價轉售公會（合計七
      十四萬三千四百元），計詐得十四萬八千六百元，分由知情之被告丙○○及甲○○朋分，因認為被告丙○○、甲○○此部分涉有詐欺犯嫌。
    (二)惟查，本件被告甲○○於八十八年七月二十二日前往台灣南投地方法院檢察署
      自首上開情事後，於尚未傳訊被告丙○○前，該署檢察官於八十八年十月二十
      四日指揮南投縣警察局南投分局偵查員於八十八年十二月二十四日前往博士皮
      件有限公司訊問證人即該公司負責人藍富庭，證人藍富庭即已證述手提袋售價
      每個二百五十元或三百五十元，因時間拖太長，忘記了等語（見偵字第三八五
      五號卷第六十七頁），而非被告甲○○所自首之手提袋每個二百八十元；且該
      證人又於偵查中結證稱：手提袋每個約三百五十元，要看收據，是被告三人一
      起決定要買的等語（見偵字第三八五五號卷第八十三頁背面、第八十五頁正面
      ）；復於原審九十年二月二十六日調查時結證稱：各業工人聯合會有向伊購買
      手提袋，被告三人都有跟伊接洽，伊以每個三百五十元賣給各業工人聯合會，
      不是二百八十元等語，所證前後大致相符，核與被告丙○○於八十九年一月二
      十七日偵查中供稱：手提袋每個買三百五十元等情一致，堪認各業工人聯合會
      係以每個三百五十元之價格向博士皮件有限公司購買手提袋甚明，足見被告丙○○並無以少報多向各業工人聯合會虛報手提袋單價請款之情事，被告甲○○
      之此部分自白即與事實不符。
    (三)次查，被告甲○○於偵查中自首時係稱：手提袋乃被告丙○○將其先前購入之
      存貨高價轉售與各業工人聯合會等語，嗣其於九十年二月二十八日提出之陳述
      狀中又稱：被告丙○○將剩餘之賄選品轉售給各業工人聯合會，並要求博士皮
      件有限公司按各業工人聯合會會員數分送各鄉鎮代辦處等語，試想，如贈送會
      員之手提袋確係被告丙○○所購入之「存貨」，豈有於售與各業工人聯合會時
      ，手提袋又自博士皮件有限公司出貨而送至各業工人聯合會各代辦處之理？是
      被告甲○○此部分前後陳述顯有矛盾，而與事實不符。被告丙○○辯稱：手提
      袋每個是以三百五十元的價錢買的等語，應與事實相符而堪以採信。
    (四)再者，本件遍查全卷未見關於購買二千一百二十四個手提袋之單據及請款資料
      ，復無被告甲○○自首時所稱分得七萬四千三百四十元之事證，至公訴意旨證
      據並所犯法條欄內所列「南投縣各業工人聯合會支出傳票」（八十八年六月二
      十八日製作）內所載旅行袋四萬八千元乙節，非屬被告甲○○自首時所陳述之
      犯罪情節，且該次採購旅行袋每個價格四百元，旅行袋型式與八十七年採購贈
      送與會員之型式亦不相同（價格自亦不同），此亦經被告甲○○於上開陳述狀
      中記載明確，是該傳票既非公會於八十七年十一月購買手提袋之請款單據，難
      認與本件相關，自無從憑以證明被告丙○○有何以低價購入之手提袋高價售與
      各業工人聯合會之事實。又被告三人以各業工人聯合會名義所購買之手提袋既
      係以每個三百五十元之價格購入，則被告甲○○自首其與被告丙○○二人，由
      丙○○持收據以手提袋每個三百五十元向各業工人聯合會報帳核銷，即無不實
      可言，自難以刑法詐欺罪或偽造文書罪相繩。
（二）關於購買三百盒香皂禮盒轉售各業工人聯合會部分：
    (一)公訴意旨固以被告甲○○、丙○○、乙○○為採購八十八年度會員代表大會來
      賓紀念品，而於八十八年六月間以每盒一百十元之價格向金永固公司負責人楊
      上儀購買香皂三百盒後，再於不知情之文洋禮品社所出具之空白免用統一發票
      收據上，偽填每盒一百二十元，持向各業工人聯合會請款，致各業工人聯合會
      陷於錯誤而如數給付三萬六千元，被告丙○○取得上開款項後，將其中二萬四
      千元存於各業工人聯合會暫收款項下，其餘一萬二千元則交與被告甲○○，嗣
      被告丙○○復將其中一百盒香皂擅自以每盒一百二十元價格轉售與南投縣禮儀
      工會，得款一萬二千元，將其中一萬一千元交與被告甲○○，因認被告三人涉
      有詐欺、偽造文書等罪嫌。
    (二)惟查，證人即金永固公司負責人楊上儀於警訊時已證稱：伊曾向被告甲○○借
      三十萬元，並陸續歸還被告甲○○錢，到剩下三萬二千多元未還，但該剩餘款
      是以各業工人聯合會名義向伊購買香皂禮盒三百盒，每盒新台幣一百十元，以
      貨款抵欠款，沒有收到現款（抵欠款）等語（見偵字第三八五五號卷第六十五
      頁背面）；又於原審九十一年二月四日調查時結證稱：當時是被告三人一起來
      挑選香皂禮盒的，他們說開代表大會要用的，要金永固公司送過去，香皂禮盒
      每盒一百十元，買的時候沒有開收據或發票，是事後大會開完了，被告甲○○
      一人過來我公司說要開香皂禮盒發票，因為買三百盒，伊開發票給甲○○，發
      票開每盒一百十元的價錢等語，觀諸證人楊上儀上述證言可知，香皂禮盒確係
      伊直接出售與被告甲○○，並以該等香皂禮盒之貨款抵伊積欠被告甲○○之債
      款甚明，是被告甲○○既為該等香皂禮盒之所有權人，自得由被告甲○○自由
      決定再售出之價格，則被告甲○○將購入之香皂禮盒以每盒一百二十元之價格
      再出售與各業工人聯合會此舉，尚難謂有何施用詐術。
    (三)次查，證人即南投縣竹工工會常務理事黃秉洋於原審九十一年四月二日調查時
      結證稱：「他（指被告甲○○）在八十八年六月間向我推銷，我答應他要買一
      百盒香皂禮盒。推銷當初他沒有說香皂禮盒來源，每年竹工公會七、八月開會
      員大會都會買禮物要送來賓，王（朝選）就告訴我說，他那裡有香皂禮盒可以
      做為贈品向我推銷，我答應要買，後來我找劉茂璋要去載，王（朝選）好像告
      訴我說不要載或是不要賣了，反正最後是沒有去載所以沒有買」等語；證人即
      南投縣竹工工會常務理事劉茂璋於原審九十一年四月二日調查時亦結證稱：「
      曾經聽黃炳洋說他向甲○○買香皂禮盒邀我一起去載，後來．．．沒有去載」
      等語；證人即南投縣被帳工會常務理事李桂雲於原審同日調查時結證稱：「甲○○向我推銷過香皂，他說他有多買，問我需不需要，我說紀念品不需要香皂
      ，要買別種，所以沒有向王（朝選）買」等語；證人即南投縣禮儀用品職業公
      會秘書李芳妙證稱：「我曾聽我媽丙○○說甲○○那裡有香皂禮盒，看是否能
      幫王（朝選）買一百盒香皂禮盒。我聽丙○○說金永固禮品有欠王（朝選）錢
      要用香皂禮盒給王（朝選）來抵債，所以有香皂禮盒要賣」等語。是上開證人
      既均一致證稱香皂禮盒係被告甲○○向其等推銷，足見金永固公司所出售之三
      百盒香皂禮盒確係金永固公司負責人楊上儀售與被告甲○○，供伊出售抵債之
      用無訛，否則被告甲○○當無汲汲轉售圖利之理？金永固公司負責人楊上儀售
      與被告甲○○香皂禮盒之意既係抵債，自係以低於市價之價格出售與被告甲○○無訛，則被告甲○○以一百二十元之價格出售，應無詐欺之犯意甚明。況被
      告甲○○交由被告丙○○售與南投縣禮儀用品職業公會之香皂禮盒，亦以每盒
      一百二十元之價格出售，如上述價格顯高於市價者，或可騙得甲○○所屬之各
      業工人聯合會，然對其他工會而言，豈有任令甲○○以高價詐騙之理？益證被
      告丙○○此部分所辯，亦與事實相符，堪予採信。
    (四)末查，證人楊上儀於原審九十一年二月四日調查時已結證稱：「我有向文洋禮
      品社要過收據，．．．，如果當月買賣沒有開發票，時間已過就不能開發票，
      客戶有時候買賣過了才想要跟我們公司要發票，但是我們已經不能開發票了，
      所以就只好向文洋禮品社借用空白收據來給客戶報帳」等語。是偵卷所附之文
      洋禮品社出具之香皂禮盒請款單據係金永固公司向文洋禮品社索取供客戶於單
      據遺失或補足差價報帳使用，文洋禮品社提供與金永固公司時，本即有概括授
      權使用者依其所需填載金額之意，亦難認有偽造文書而損害文洋禮品社情事可
      言。被告甲○○既係為自己計算而向金永固公司購買香皂禮盒轉售各工會抵債
      ，其以一百二十元價格售與各業工人聯合會即無詐欺可言，而據此進而填載每
      盒一百二十元之單據向各業工人聯合會請款者，亦難認有何偽造文書之犯行。
（三）關於超收健保費、勞保費部分：
    (一)查健保費及勞保費係依照健保局及勞保局所製定之費率表計算而以每六個月為
      單位預向會員代收後，轉向健保局及勞保局投保，惟健保局及勞保局因業務虧
      損，自八十四年起即有調高保費之議，且健保局及勞保局歷次調高保費時，均
      援例自發文後次月或再次月起即應依新費率收取，此有台閩地區勞工保險局八
      十三年三月二日八三勞承字第一ＯＯ二五三二號函、勞工保險局八十五年八月
      七日八五保承字第六Ｏ三四二四三號函、該局八十六年五月二十三日八六保承
      字第六ＯＯＯ三二六號函，中央健康保險局中區分局八十五年五月七日健保中
      承字第八五Ｏ一Ｏ五六三號函、該分局八十五年五月十四日健保中承字第八五
      Ｏ一一一六二號函、中央健康保險局八十六年四月二十四日健保承字第八六Ｏ
      Ｏ九七二一號函各一份附卷可參。
    (二)又證人丁○○於原審九十一年四月二十四日調查時結證稱：「勞健保費因基本
      工資的調漲有所變動，聯合會的勞健保的部分，除了本案有聽勞健保局說好像
      要調漲，之前曾經調漲過，一般勞健保費每年收兩次，半年一次，有時候是我
      們收完約八、九月公文才來說要調漲，我們就下一期才補收，本件有說要調漲
      ，但是公文我沒有看到，上一次開完庭後我回去有問別的工會，工會小姐說公
      文事先就來了，這件要調漲是秘書丙○○說什麼時候收，收多少，因為當時我
      是會計，公文都是出納戊○○看後，就送到秘書那裡，我看不到」等語，足見
      勞、健保費並非固定不變，乃隨基本工資之調漲而有某程度之變動性，且本件
      當時亦確有調漲勞、健保費之說法無訛。
    (三)況健保及勞保費率之調整，雖係主管機關職權，惟因涉及眾多保戶權益，時因
      立法委員之關注而暫緩或不予調整，此徵諸行政院衛生署八十八年七月七日衛
      署健保字第八八Ｏ三二七二六號函及中華民國全國勞工聯盟總會九十年一月五
      日發行出刊之第八號全勞總速訊各一份附卷可證。再者，主管機關亦迭有延緩
      實施職業工會被保險人投保金額之情事，有中央健康保險局八十六年八月二十
      七日健保承字第八六Ｏ二三九二四號函、該局八十七年五月二十一日健保承字
      第八七Ｏ一四三五三號函及行政院衛生署八十八年七月七日衛署健保字第八八
      Ｏ三二七二六號函各一份在卷足憑。
    (四)參酌證人丁○○上開證言，各業工人聯合會代收會員健保費、勞保費乃採半年
      收一次之作法，則各業工人聯合會事先預收下一期保險費乃符合規定，而當時
      被告甲○○、丙○○對於主管機關因基本工資調高隨之欲調高健保及勞保保費
      既有預期，則其等先按調漲後之保費向會員收取，此種超收，即難認其等主觀
      上有何不法所有之詐欺犯意。又主管機關於事後作成暫緩調整勞健保費或不予
      調整之通知，而造成各業工人聯合會對所屬會員超收健保費及勞保費之結果，
      亦難歸責於各業工人聯合會而認被告三人有共同詐欺取財之犯行。
    (五)被告丙○○雖於原審九十一年四月二十四日調查時供稱：被告甲○○因為當常
      務理事，在任期內不喜歡提高會費，所以被告甲○○就指示從健保費及勞保費
      中轉過來，再用雜項收入轉到常年會費裡面，編為預算，再提案給理事會通過
      等語。惟綜合證人丁○○於原審九十年六月四日調查時庭呈之實收、應收健保
      、勞保費一覽表（下稱一覽表）所載內容，與被告丙○○、乙○○共同選任辯
      護人林建宏律師於原審審理時庭提之各業工人聯合會第十六屆第二次會員代表
      大會等文件參互以觀，各業工人聯合會八十七年度（按係自八十六年七月一日
      至八十七年六月三十日）上半年（即八十六年七月一日至八十六年十二月三十
      一日）健保費每人共計超收一百三十八元【計算方式為：每人每月實收四九Ｏ
      元扣除每人每月應收四六七元等於每人每月超收二十三元，再乘以六個月等於
      每人上半年共超收一百三十八元】，該會八十七年度上半年勞保費每人共計超
      收二百二十二元【計算方式為：每人每月實收七七二元扣除每人每月應收七三
      五元等於每人每月超收三十七元，再乘以六個月等於二百二十二元】；該會八
      十七年度下半年（即八十七年一月一日至八十七年六月三十日）關於健保費部
      分呈現短收現象，而無超收情形，該會八十七年度下半年健保費每人共計超收
      六十元【計算方式為：每人每月實收七四五元扣除每人每月應收七三五元等於
      每人每月超收十元，再乘以六個月等於每人上半年共超收六十元】，合計該會
      八十七年全年度向每人超收之健保及勞保費總額為四百二十元（短收部分不計
      ），則依各業工人聯合會八十七年度收支決算表所列該年度常年會費之預算數
      為三百零七萬五千元，且依各業工人聯合會八十七年度歲入預算表記載常年會
      費每名一五ＯＯ元，依此計算，該年度會員約有二千零五十人，乘以每人八十
      七年全年度超收四百二十元，合計超收總額為八十六萬一千元，而該年度收支
      決算表所列什項收入之預算數為五十萬元，決算數為八十五萬三千三百五十五
      元，餘數（即什項收入之預算數與什項收入之決算數之差額）為三十五萬三千
      三百五十五元；又該年度常年會費預算數為三百零七萬五千元，決算數為三百
      四十萬四千九百九十元，其餘數（即常年會費預算數與常年會費決算數之差額
      為三十二萬九千九百九十元，二者餘數均與該年度勞、健保超收總額不符，應
      認並無被告丙○○所稱勞、健保費超收部分以雜項收入轉入常年會費中之情形
      ，況各業工人聯合會自八十七年一月起確曾調高常年會費每人每月一百五十元
      ，經各業工人聯合會第十五屆第二次會員代表大會照案通過，有該會議紀錄在
      卷足證，則被告丙○○供稱被告甲○○在任期內不喜歡提高會費乙節，亦非實
      情。顯見被告丙○○此部分之供述均與事實不符，此外，復查無其他證據足以
      證明所超收之勞、健保費金錢之流向，自難徒憑被告丙○○此部分之供述即遽
      認告甲○○、丙○○涉有上開詐欺會員勞、健保費之犯行。
四、綜上所述，關於手提袋部分，被告丙○○並無以低價購入再以高價向各業工人聯
    合會虛報請款情事。另關於三百盒香皂禮盒部分，乃被告甲○○先行購入後再以
    每盒高於成本十元之價格售與各業工人聯合會，該售價尚屬合於情理，難認有何
    施用詐術，且文洋禮品社提供卷附收據與金永固公司使用時，本即有概括授權使
    用者依其所需填載金額之意，則填載該收據者亦難認有何偽造文書而損害文洋禮
    品社情事可言。至關於超收健保、勞保費部分，則因當時被告甲○○、丙○○對
    於主管機關調高保費早有預期，而先按調整後之保費向所屬會員收取，即難認其
    等主觀上有何不法所有之詐欺犯意。本件尚難認被告三人有何共同偽造文書或詐
    欺取財之犯行，此外，復查無其他積極證據足認被告三人有公訴人所指右揭犯行
    ，本件不能證明被告三人犯罪，原審判決被告甲○○、丙○○、乙○○三人無罪
    ，核無不合，檢察官上訴意旨略以：「(一)就手提袋部分，原審並未命證人藍富庭
    提出出售時之收據或調閱該公司之營業稅收資料，焉可僅以證人之前後不符證述
    即遽認所證可採？(二)又被告甲○○已於偵查及審判中再三表示：香皂禮盒是工人
    聯合會所購等語，且證人楊上儀亦表示：是被告三人一同前來採購等語，且請款
    亦是向工人聯合會請款，被告三人聯合以多報少之情洵然，何有轉售之情形？顯
    見原審所認不合經驗法則，且有未盡調查能事之情。另於原審判決後，被告甲○○復具狀自承其犯行，本件原審判決，認事用法既有違誤，請將原判決撤銷，更
    為適當合法之判決。」等語，惟查上訴意旨所指，原審判決理由已詳加敘明，其
    認定核無違誤，上訴非有理由，應予駁回。
五、據上論斷，應依刑事訴訟法第三百六十八條，判決如主文。
本案經檢察官己○○到庭執行職務。
中        華        民        國  九 十 二  年     二     月   二十五   日
                                  臺灣高等法院臺中分院刑事第三庭
                                        審判長法  官  陳  朱  貴
                                              法  官  廖  柏  基
                                              法  官  劉  連  星
右正本證明與原本無異。
不得上訴。
                                              書記官  李  妍  嬅
中        華        民        國  九 十 二  年     二     月   二十六日
                                                                        Ｋ


司法院資訊處製作；財團法人民間司法改革基金會備份。
